【裁判字號】    99,司財管,156
【裁判日期】    991118
【裁判案由】    指定遺產管理人
【裁判全文】
臺灣高雄地方法院民事裁定           99年度司財管字第156號
聲  請  人  高雄縣政府地方稅務局
法定代理人  乙○○
上聲請人對被繼承人甲○○聲請指定遺產管理人事件，本院裁定
如下：
    主  文
選任范仲良律師為被繼承人甲○○（女，民國○○年○月○○○
日生，身分證統一編號：Ｚ000000000號，民國九十七
年十一月十六日死亡）之遺產管理人。
程序費用新臺幣壹仟元由被繼承人甲○○之遺產負擔。
    理  由
一、本件聲請意旨略以：緣被繼承人甲○○（女，民國○○年○ 月
    ○○日生，身分證統一編號：Ｚ000000000號，生前最後設籍在
    高雄縣鳳山市○○路19號）於97年11月16日死亡，惟依民法
    第1138條所定之法定繼承人均已先於被繼承人死亡，並經鈞
    院家事庭99年5 月5 日雄院高99團字第1639函復未受理甲○
    ○之繼承人聲明拋棄繼承或限定繼承或指定、選定遺囑執行
    人、遺產管理人事宜在案，聲請人為處理稅捐相關事宜，狀
    請鈞院依法選任本件遺產管理人等語。
二、按「繼承開始時，繼承人之有無不明者，由親屬會議於1 個
    月內選定遺產管理人，並將繼承開始及選定遺產管理人之事
    由，向法院報明。」、「無親屬會議或親屬會議未於前條所
    定期限內選定遺產管理人者，利害關係人或檢察官，得聲請
    法院選任遺產管理人，並由法院依前項規定為公示催告。」
    ，民法第1177條、第1178條第2 項分別定有明文。
三、經查：
  (一)聲請人主張之首揭事實，業據其提出高雄縣政府地方稅務局
    欠稅總歸戶查詢情形表、戶籍資料財政部財稅資料中心家庭
    成員（三親等）資料查詢清單、繼承系統表、本院家事庭99
    年5 月5 日雄院高99團字第1639號函、全國財產稅總歸戶財
    產查詢清單、土地建物查詢資料等件為證，堪信為真實。
  (二)聲請人既對被繼承人有債權存在，為其債權人，自應屬利害
    關係人無訛。又被繼承人之繼承人有無不明，且其親屬會議
    並未於死亡發生之日起1 個月內為其選定遺產管理人並呈報
    本院，是聲請人以利害關係人之地位，向本院聲請選任遺產
    管理人，自屬有據。
  (三)本院審酌：被繼承人甲○○之繼承人有無不明，而擔任遺產
    管理人，主要係彙整被繼承人之財產，踐行被繼承人債權、
    債務之確認，並作適法合理之分配，且於有繼承人承認繼承
    時或遺產分配後，尚有剩餘時，將遺產移交繼承人或國庫，
    此須熟悉相關法律程序進行遺產處分，經本院自高雄律師公
    會願意擔任法院遺產管理人名單中徵詢後，范仲良律師願意
    以其專業知識管理及處理被繼承人後續之遺產問題，有電話
    紀錄1 紙附卷可稽，爰選任范仲良律師為本件遺產管理人。
四、依非訟事件法第157 條、第24條第1 項，裁定如主文。
五、如對本裁定抗告，須於裁定送達後10日之不變期間內，向本
    院提出抗告狀，並繳納抗告費新臺幣1,000 元。
中    華    民    國    99    年    11    月    18    日
                  家事法庭  司法事務官  任士慧

司法院資訊處製作；財團法人民間司法改革基金會備份。
